## Oppmøte
Tilstede: Steinar, Gabriel, Kristian, Torbjørn, Petter
Ikke tilstede: 

## Agenda
- Jobbe videre på deloppgaver i oblig2.
- Planlegge 5 min fremføring til 2. mars


## Møte
Diskutert hvilke krav som skal med i mvp og om vi mener det har vært noe spesiell endring i det som skal
være i mvp. 
Snakt om hva vi har fått gjort iløp av denne perioden versus hva vi planla å få gjort.
Det er blitt laget to UML diagram av hvordan prosjektet ser ut til nå, ett med dependencies og et uten.
På møtet ble det også brukt tid til å gå igjennon retteskjemaet slik at alle er på lik linje når 
det kommer til forståelse av oppgaven.
